# 请教陈版主关于租赁款额的问题

提问人：764589190 时间：2022-09-06 17:38:26
请问版主， 1 、企业期末存在应付未付的租金，实际未支付租金的月份是否不应该摊销租赁付款额和未确认融资费用，而应包含在一年内到期的非流动负债中列报。 2 、实际支付中存在个别月份出租房予以减免小金额租金，导致租赁付款额和合同有轻微差异，该如何处理呢？

回答人：chenyiwei
应付未付租金（即已经逾期）不纳入实际利率法下的计息基数，如主帖所述“不应该摊销租赁付款额和未确认融资费用，而应包含在一年内到期的非流动负债中列报”，但需关注逾期的其他可能后果的财务影响。
直接减免小额租金，基于简化处理，可直接计入减免当期的损益（或冲减租金所列入的成本费用项目）。